【裁判字號】    97,抗,38
【裁判日期】    970808
【裁判案由】    撤銷假扣押
【裁判全文】
臺灣高等法院花蓮分院民事裁定            97年度抗字第38號
抗  告  人  繼正營造股份有限公司
法定代理人  乙○○
訴訟代理人  蔡文玲律師
上列抗告人因與甲○○等間撤銷假扣押事件，對於中華民國97年
6 月13日臺灣花蓮地方法院97年度裁全聲字第22號所為裁定提起
抗告，本院裁定如下：
    主  文
抗告駁回。
抗告訴訟費用由抗告人負擔。
    理  由
一、本件抗告人在原法院聲請意旨略以：緣相對人以抗告人積欠
    工程款未清償為由，聲請原法院以90年度裁全字第 107號為
    假扣押裁定，並以同院90年度執字第 107號強制執行事件禁
    止聲請人收取第三人交通部公路局第四區工程處花蓮工程處
    之工程尾款及履約保證金。相對人雖就上開假扣押事件提起
    刑事附帶民事訴訟（90年度附民字第38號），然業經敗訴判
    決確定，是本件假扣押已失所附麗，爰依民事訴訟法第 530
    條第 1項之規定聲請撤銷假扣押云云。原法院則以：相對人
    因與抗告人等之工程款糾紛，提起自訴抗告人詐欺罪嫌，並
    提起刑事附帶民事訴訟（原法院90年度附民字第38號）；另
    以90年度裁全字第 107號聲請假扣押裁定，並以90年度執字
    第 107號強制執行事件禁止抗告人收取第三人交通部公路局
    第四區工程處花蓮工程處之工程尾款及履約保證金。然因刑
    事判決抗告人等無罪，故刑事附帶民事訴訟遭駁回，惟附帶
    民事訴訟判決係屬程序上判決，並非實體上之本案判決，相
    對人得另行提起民事訴訟，其假扣押所欲保全之請求，既未
    經本案判決否認，自難認命假扣押之情事已有變更。況相對
    人業已另行提起原法院96年度重訴字第13號給付剩餘款之訴
    ，尚難認本件假扣押之原因業已消滅，或債權人受本案敗訴
    判決確定或其他命假扣押之情事變更，而駁回抗告人之聲請
    。
二、抗告意旨略以：原法院90年度附民字第38號刑事附帶民事訴
    訟，相對人業經判決敗訴確定，抗告人自得撤銷假扣押裁定
    。另原法院96年度重訴字第13號給付剩餘款之訴，與假扣押
    保全之請求並非相同之本案。又原法院90年度附民字第38號
    刑事附帶民事訴訟之訴訟標的為侵權行為之損害賠償請求權
    ，原法院96年重訴字第13號給付剩餘款之訴訴訟標的為給付
    剩餘款；如認附帶民事訴訟判決係屬程序上判決，則相對人
    亦未在限期起訴期間內起訴，抗告人亦得依民事訴訟法第
    329條第3項規定，撤銷假扣押裁定云云。
三、經查：本件相對人係以抗告人積欠工程款未清償為由，聲請
    原法院以90年度裁全字第 107號為假扣押裁定，有該裁定在
    卷可按。而原法院90年度附民字第38號刑事附帶民事訴訟之
    訴訟標的為侵權行為之損害賠償請求權，原法院96年度重訴
    字第13號給付剩餘款訴訟之訴訟標的為給付剩餘款等情，為
    抗告人所自承。則依請求內容觀之，原法院90年度附民字第
    38號刑事附帶民事訴訟，顯非前揭假扣押所欲保全之本案訴
    訟；而係原法院96年重訴字第13號給付剩餘款之訴，始為前
    揭假扣押所欲保全之本案訴訟。是相對人假扣押所欲保全之
    請求，顯未經本案判決否認，自難認命假扣押之情事已有變
    更，亦不能謂相對人未在限期起訴期間內起訴。原裁定因之
    裁定駁回抗告人之聲請，自無不當；抗告意旨指摘原裁定不
    當，為無理由，應予駁回。
據上論結，本件抗告為無理由，依民事訴訟法第495條之 1第1項
、第449條第1項、第95條、第78條，裁定如主文。
中    華    民    國    97    年    8     月    8     日
                        審判長法  官  何方興
                              法  官  林鳳珠
                              法  官  林德盛
以上正本係照原本作成。
如不服本裁定者，應於收受送達後10日內向本院提出再抗告狀（
僅以適用法規顯有錯誤，並經本院之許可者為限），並繳納再抗
告費新台幣 1千元；其未表明再抗告理由者，應於提出再抗告後
10日內向本院補提理由書狀（均須按照他造當事人之人數附繕本
）。
抗告時應提出委任律師或其有律師資格之人之委任狀；委任有律
師資格者，另應附具律師及格證書及釋明委任人與受任人有民事
訴訟法第466條之1第1項但書或第2項所定關係之釋明文書影本。
                              書記官  劉妙娘
中    華    民    國    97    年    8     月    8     日


司法院資訊處製作；財團法人民間司法改革基金會備份。
